【裁判字號】    99,上訴,85
【裁判日期】    990202
【裁判案由】    毒品危害防制條例
【裁判全文】
臺灣高等法院臺中分院刑事判決          99年度上訴字第85號
上  訴  人
即  被  告  甲○○
                      號
                    現另案於臺灣臺中監獄執行中
指定辯護人  本院公設辯護人  乙○○
上列上訴人因毒品危害防制條例案件，不服臺灣彰化地方法院98
年度訴字第1351號中華民國98年10月12日第一審判決（起訴案號
：臺灣彰化地方法院檢察署98年度偵字第 769號），提起上訴，
本院判決如下：
    主  文
上訴駁回。
    事  實
一、甲○○（綽號：阿奇）曾於民國92年間，因施用毒品案件，
    經臺灣彰化地方法院以91年度易字第 920號判決判處有期徒
    刑7月確定，嗣入監執行，於93年9月21日執行完畢。緣其於
    97年4月底、5月初間，因另涉犯他案為免遭警掌握行蹤，乃
    借住在其遠親同宗叔公吳榮順（綽號：順兄、阿順、順叔）
    、汪趙美霞（即吳榮順同居女友，綽號：香香、嫂子）所承
    租位於彰化縣員林鎮○○里○○路26巷28號之處所。詎甲○
    ○明知甲基安非他命係毒品危害防制條例第2條第2項第 2款
    所列管之第二級毒品，不得非法持有、販賣，且明知吳榮順
    、汪趙美霞 2人販賣第二級毒品甲基安非他命，竟仍因吳榮
    順為其長輩且對其有恩，不便推辭，而與吳榮順、汪趙美霞
    共同基於販賣第二級毒品甲基安非他命之犯意聯絡，由吳榮
    順將門號0000-000000號SIM卡（未扣案）置入其所有之紅色
    行動電話（已扣案），作為吳榮順、汪趙美霞聯絡販毒之工
    具使用，經楊貫麟（綽號：眼鏡）分別於97年 6月30日、97
    年7月 7日，以門號0000-000000號行動電話，撥打吳榮順、
    汪趙美霞上開門號 0000-000000號行動電話，由吳榮順接聽
    後，楊貫麟乃向吳榮順表示要購買甲基安非他命，吳榮順即
    委託甲○○出面至彰化縣員林鎮○○○○○道路橋下某處，
    由甲○○當面交付楊貫麟第二級毒品甲基安非他命 1包，楊
    貫麟則將購毒款項（2 次均為新臺幣1000元）交付予甲○○
    （詳細交易情形均詳如附表所示），再由甲○○將款項轉交
    予吳榮順等人（吳榮順所涉販賣第一、二級毒品案件，業經
    本院以98年度上訴字第 887號判決判處應執行有期徒刑21年
    ；汪趙美霞所涉販賣第一、二級毒品案件，則經臺灣彰化地
    方法院以98年度訴緝字第13號判決判處應執行有期徒刑19年
    10月在案）。嗣於97年 7月17日16時30分許，經警在吳榮順
    、汪趙美霞上開處所執行搜索，當場查獲汪趙美霞；吳榮順
    則趁隙逃逸，並扣得吳榮順所有供其等販賣毒品使用之紅色
    行動電話 1支（其餘扣案物品尚與本案無關，詳如後述），
    始循線查悉上情。
二、案經彰化縣警察局和美分局報請臺灣彰化地方法院檢察署檢
    察官偵查起訴。
    理  由
壹、證據能力部分
一、按被告以外之人於審判外之言詞或書面陳述，除法律有規定
    者外，不得作為證據；惟被告以外之人於偵查中向檢察官所
    為陳述，除顯有不可信之情況者外，得為證據，刑事訴訟法
    第159條第1項、第159條之1第 2項定有明文。蓋因檢察官與
    法官同為司法官署，且檢察官代表國家偵查犯罪，依法有訊
    問被告、證人及鑑定人之權力，且須對被告有利、不利之情
    形均應注意，況徵諸實務運作，檢察官實施刑事偵查程序，
    亦能恪遵法定程序之要求，不致有違法取證情事且可信度極
    高，是被告以外之人前於偵查中已具結而為證述，除反對該
    項供述得具有證據能力之一方，已釋明「顯有不可信之情況
    」之理由外，不宜以該證人未能於審判中接受他造之反對詰
    問為由，即遽指該證人於偵查中之陳述不具證據能力，方符
    前揭法條之立法意旨。查本案證人吳榮順、汪趙美霞、楊貫
    麟等人於檢察官偵查中所為之陳述，均經具結，被告及辯護
    人均未提及檢察官在偵查時，有任何不法取供之情形，客觀
    上並無顯不可信之情況，是前揭證人於偵查中之證言自具有
    證據能力。
二、本案下列所引用其餘卷證，檢察官、被告及辯護人均不爭執
    證據能力，是後述所引用證據之證據能力均無疑義，合先敘
    明。
貳、實體部分
一、上開犯罪事實，業據被告甲○○迭於原審及本院審理時坦承
    不諱；且經證人汪趙美霞、楊貫麟分別於98年 4月28日、98
    年5月15日、98年7月17日偵查中及原審98年 9月28日審理時
    到庭結證屬實（參見98年度偵字第769號偵卷第48-53、66-6
    9、97-100頁；原審98年9月28日審判筆錄），而證人吳榮順
    於98年 5月15日偵查中亦明確證稱：伊確實有叫過甲○○幫
    伊拿販賣的甲基安非他命給別人等語（同上開偵卷第 66-69
    頁），此外復有吳榮順指認被告甲○○之前科照片，及門號
    0000-000000 號行動電話（為吳榮順、汪趙美霞所使用）與
    門號 0000-000000號行動電話（為楊貫麟所使用）通聯對話
    之通訊監察譯文在卷可參，暨有紅色行動電話 1支扣案可資
    佐證。又證人楊貫麟有施用毒品甲基安非命之惡習，業據證
    人楊貫麟陳明在卷，並其經警採集送驗之尿液確呈甲基安非
    他命陽性反應，此有彰化縣警察局和美分局委託檢驗尿液代
    號與真實姓名對照認證單、詮昕科技股份有限公司出具之濫
    用藥物尿液檢驗報告及臺灣高等法院在監在押全國紀錄表等
    件在卷可參。是堪信被告甲○○之自白核與事實相符，堪以
    採信。至證人吳榮順雖於原審審理時改稱：伊不記得有講過
    97 年6月30日、97年7月7日通訊監察譯文之內容，也不會以
    「小弟」來代稱甲基安非命，甲○○不曾幫伊拿過毒品給他
    人云云。惟查證人楊貫麟與吳榮順間聯繫購買交易毒品甲基
    安非他命，確係以「要帶小弟」等語作為甲基安非他命之替
    代詞以掩人耳目乙情，業據證人楊貫麟結證明確，且證人吳
    榮順與被告甲○○乃親屬關係，被告甲○○尚與吳榮順共居
    多時，彼此有相當情誼，倘被告甲○○不曾為吳榮順出面交
    付毒品予購毒者，以其等交情觀之，證人吳榮順應不致於在
    偵查中指證：伊確實有叫過甲○○幫伊拿出售的甲基安非他
    命給別人等語。況被告甲○○確實有出面交付毒品予楊貫麟
    乙節，亦據證人汪趙美霞、楊貫麟指證歷歷，且為被告甲○
    ○所不爭執，是足認證人吳榮順嗣於原審審理時所為前揭證
    詞，顯係迴護被告之詞，自非可採。又查被告甲○○雖係為
    吳榮順等人出面交付毒品甲基安非他命予楊貫麟，並代為收
    取價款，然被告甲○○所參與者已係販賣毒品之構成要件行
    為，自應論以共同正犯而非幫助犯。綜上所述，本件事證已
    臻明確，被告甲○○上開犯行堪以認定，應依法論科。
二、按毒品危害防制條例第2 條第2 項第2 款規定，甲基安非他
    命係屬列管之第二級毒品，不得非法持有、施用、轉讓、販
    賣。另按販賣毒品之所謂販賣行為，係行為人基於營利之目
    的，而販入或賣出毒品而言；販賣毒品者，其主觀上須有營
    利之意圖，且客觀上有販賣之行為，即足構成，至於實際上
    是否已經獲利，則非所問。即於有償讓與他人之初，係基於
    營利之意思，並著手實施，而因故無法高於購入之原價出售
    ，最後不得不以原價或低於原價讓與他人時，仍屬販賣行為
    。必也始終無營利之意思，縱以原價或低於原價有償讓與他
    人，方難謂為販賣行為，而僅得以轉讓罪論處（最高法院93
    年度臺上字第1651號刑事判決意旨參見）。又被告行為後，
    毒品危害防制條例第4條業已修正，經總統於98年5月20日公
    布，依中央法規標準法第13條規定，自公布日起算至第 3日
    起發生效力，故應於98年 5月22日生效施行【按法規之制定
    與法規之修正，如有特定生效日之必要者，依中央法規標準
    法第14條或第20條第 2項準用第14條之規定，應分別特定其
    施行日期。法規制定或前次修正基於特殊因素所特定之施行
    日期，並不適用於日後修正或再次修正之條文。又法律之制
    定或修正，若未明定施行日期者，中央法規標準法雖未規定
    應自何時生效，然法律既經制定或修正並經總統公布，自應
    依一般原則，自公布日起算至第三日發生效力。至於92年 7
    月 9日修正公布之毒品危害防制條例第36條規定：「本條例
    自公布後六個月施行。」其立法理由係謂：「(一)依修正草案
    第二條第三項規定，法務部需會同衛生署成立審議委員會每
    三個月定期檢討調整毒品之分級及品項，而本次新增第四級
    毒品，有需要在新法施行前先經該審議會檢討後再調整公布
    ，爰預留六個月緩衝期，以利處理。(二)依本條例新修正之規
    定，有必要再訂定相關子法及修正相關法規，以配合本條例
    之施行，故亦有需要預留適當緩衝期，以利訂頒相關子法及
    相關法規之配合修正。」故該條規定，顯係因應該次修正之
    需，始預留適當之緩衝期。與本次之修正並未定有施行日期
    之特別規定，且亦未明示係基於何特殊因素而修正，自並不
    能適用92年7月9日修正公布之毒品危害防制條例第36條自公
    布後 6個月施行之規定】。本案被告行為後法律已有變更，
    而按行為後法律有變更者，適用行為時之法律，但行為後之
    法律有利於行為人者，適用最有利於行為人之法律，刑法第
    2 條第1項訂有明文。又依最高法院95年第8次刑庭會議決議
    所示關於新舊法比較之原則，除法定刑罰本身外，亦應就與
    罪刑有關其他法定加減原因等一切情形，綜其全部罪刑之結
    果而為比較。查販賣第二級毒品之刑罰，修正前毒品危害防
    制條例第4條第2項係規定為：「製造、運輸、販賣第二級毒
    品者，處無期徒刑或7年以上有期徒刑，得併科新臺幣7百萬
    元以下罰金」，修正後同條例第4條第2項之規定則將刑度提
    高為：「製造、運輸、販賣第二級毒品者，處無期徒刑或 7
    年以上有期徒刑，得併科新臺幣 1千萬元以下罰金」。因此
    ，比較上述修正前、後之毒品危害防制條例相關條文，修正
    後之毒品危害防制條例規定並無較有利於被告之情形，經綜
    合比較後，就此部分自應適用被告行為時即修正前之規定論
    處。是核被告甲○○上開所為，均係犯修正前毒品危害防制
    條例第4條第2項之販賣第二級毒品罪。被告甲○○就上開二
    次販賣第二級毒品犯行，均與吳榮順、汪趙美霞有犯意之聯
    絡，且推由甲○○出面為交付毒品及收取價金之構成要件行
    為，業如前述，皆應論以共同正犯。被告甲○○販賣第二級
    毒品甲基安非他命過程中持有第二級毒品之低度行為，為販
    賣第二級毒品之高度行為所吸收，均不另論罪。
三、又按94年2 月2 日修正公佈，於95年7 月1 日施行之刑法，
    基於刑罰公平原則之考量，杜絕僥倖之犯罪心理，並避免易
    致鼓勵犯罪之誤解，已刪除第56條連續犯之規定。行為人反
    覆實行之犯罪行為茍係在刑法修正施行後者，因法律之修正
    已生阻斷連續犯之法律效果，除認應合於接續犯、繼續犯、
    集合犯等實質上一罪關係而以一罪論處外，基於一罪一罰之
    刑罰公平性，自應併合處罰。而刑法上所謂集合犯是指立法
    者所制定之犯罪構成要件中，本就預定有數個同種類之行為
    將反覆實行之犯罪而言，是將各自實現犯罪構成要件之多數
    行為，解釋為集合犯，而論以一罪；是以對於集合犯，必須
    從嚴解釋，以符合立法者之意向。所謂集合犯，係指數犯罪
    構成要件中，本即預定有數個同種類之行為將反覆實行，雖
    其特質為行為含有反覆實行複數行為而評價為包括一罪，但
    並非其所有反覆實行之行為，皆一律認為包括一罪，仍須從
    行為人之主觀犯意，自始係基於概括性，行為之時、空上具
    有密切關係，且依社會通念，認屬包括之一罪為合理適當者
    ，始足當之，否則仍應依實質競合予以併合處罰。犯罪是否
    包括一罪之集合犯，客觀上，應斟酌其法律規定文字之本來
    意涵、實現該犯罪目的之必要手段、社會生活經驗中該犯罪
    實行常態及社會通念等；主觀上，則視其是否出於行為人之
    一次決意，並秉持刑罰公平原則，加以判斷（最高法院96年
    度臺上字第1850號、96年度臺上字第3531號、96年度臺上字
    第4969號、96年度臺上字第1168號判決意旨參照）。本件被
    告甲○○代為出面交付毒品之各次販賣毒品行為，係共犯吳
    榮順、汪趙美霞無空閒出面交易時始委託甲○○出面偶而為
    之，依吾人之生活經驗，其犯罪之實行，並非反覆、繼續，
    且二次販賣之時間已有間隔，難認係出於被告之一次犯罪決
    意；再者，其數次販賣毒品，致該毒品氾濫，嚴重危害國人
    身心健康之犯罪結果，評價為集合犯之包括一罪，難謂符合
    法律規範本質，更與刪除連續犯之修法意旨相違，自不得認
    僅成立集合犯之包括一罪，是被告所犯之各次販賣第二級毒
    品犯行，均應予分論併罰。再被告甲○○前於92年間，因施
    用毒品案件，經臺灣彰化地方法院以91年度易字第 920號判
    決判處有期徒刑7月確定，嗣入監執行，業於93年9月21日執
    行完畢乙情，有臺灣彰化地方法院檢察署刑案資料查註紀錄
    表及臺灣高等法院被告全國前案紀錄表各 1份附卷可稽，其
    於受有期徒刑之執行完畢後，5 年內故意再犯本件最重本刑
    為有期徒刑以上之各罪，均屬累犯，除法定本刑為無期徒刑
    部分不得加重外，各應就有期徒刑及得併科罰金刑部分，依
    刑法第47條第 1項之規定加重其刑。另按販賣第二級毒品罪
    之法定刑為無期徒刑或七年以上有期徒刑，然同為販賣第二
    級毒品之人，其原因動機不一，犯罪情節未必盡同，或有大
    盤毒梟者，亦有中、小盤之分，甚或僅止於吸毒者友儕間為
    求互通有無之有償轉讓者亦有之，其販賣行為所造成危害社
    會之程度自屬有異，法律科處此類犯罪，所設之法定最低本
    刑卻同為「無期徒刑或七年以上有期徒刑」，不可謂不重。
    於此情形，倘依其情狀處以較輕之徒刑，即足以懲儆，並可
    達防衛社會之目的者，自非不可依客觀之犯行與主觀之惡性
    二者加以考量其情狀，是否有可憫恕之處，適用刑法第59條
    之規定酌量減輕其刑，期使個案裁判之量刑，能斟酌至當，
    符合比例原則。本件被告甲○○所犯上開販賣第二級毒品甲
    基安非他命之犯行，雖均係無視國家對於杜絕毒品危害之禁
    令，行為固皆屬不當，應予非難，然被告前後為吳榮順等人
    販賣毒品之數量，依其價錢估算，獲利亦非至鉅，且其犯罪
    動機僅係因借住吳榮順等人住處，並有親屬情誼而不便推拒
    ，被告甲○○並未因此而獲有鉅利，其犯罪之情節尚非至惡
    ，相對於長期大量販賣毒品之大毒梟而言，其對社會治安及
    國民健康之危害顯然較小，且被告犯後已知反思而坦承犯行
    ，綜上被告犯案情節觀之，倘仍遽處以販賣第二級毒品法定
    本刑之最低刑度，無異仍屬失之過苛而不盡情理，不免予人
    情輕法重之感，且難謂符合罪刑相當性及比例原則，更無從
    與大毒梟之惡行有所區隔，是其犯罪情狀相較於法定之重刑
    ，在客觀上足以引起一般人之同情，情節尚堪憫恕，爰依刑
    法第59條之規定，對被告所犯前揭犯行，酌量減輕其刑，且
    就有期徒刑及得併科罰金刑部分先加後減之。
四、原審以被告本案之上揭事證明確，並審酌被告甲○○之素行
    非佳，而毒品之危害至大，施用者不惟殘害自身，且因施用
    毒品而散盡家財連累家人，或為買毒鋌而走險者，更不可勝
    計，故毒品所造成之社會問題尤大於施用者本身所受之毒害
    ，被告本身亦為施用毒品者，當知之甚稔，其因與吳榮順等
    人有交情，明知吳榮順等人在販賣毒品，仍為其等出面交易
    毒品，危害他人及社會，暨考量其犯罪手段、參與之程度、
    販賣毒品之期間尚短、次數僅 2次，並無其他利益所得，復
    參酌其智識程度、生活狀況及犯後尚能坦承犯行、態度尚佳
    等一切情狀，分別量處如附表「主文」欄所示之刑，並定其
    應執行刑。而就沒收部分則以：
  (一)按犯毒品危害防制條例第 4條之罪者，其供犯罪所用或因犯
    罪所得之財物應予沒收，如全部或一部不能沒收時，追徵其
    價額或以其財產抵償之，該條例第19條第 1項規定甚明。由
    此項規定觀之，必限於所得者為金錢以外之其他財物而無法
    沒收時，始應追徵其價額。如所得財物為金錢而無法沒收時
    ，則應以其財產抵償之，不發生追徵價額之問題（最高法院
    89年度臺上字第6946號、91年臺上字第5583號判決要旨參照
    ）。又共同正犯之犯罪所得為新臺幣時，因係合併計算，且
    於全部或一部不能沒收時，以其財產抵償之，為避免執行時
    發生重複沒收、抵償之情形，故各共同正犯之間係採連帶沒
    收主義，於裁判時僅諭知連帶沒收，不得就全體共同正犯之
    總所得對各該共同正犯分別重複諭知沒收；此與罰金刑應分
    別諭知、分別執行者不同（最高法院95年度臺上字第925 號
    判決要旨可參）。查被告甲○○先後販賣第二級毒品甲基安
    非他命予楊貫麟，並獲取如附表「交易金額」欄所示之財物
    ，依其與交易對象之交易狀態，已經收取，雖未經扣案，惟
    無法證明已經滅失，且屬被告犯毒品危害防制條例第 4條之
    罪所得之財物，依毒品危害防制條例第19條第 1項規定，仍
    應分別與吳榮順、汪趙美霞連帶沒收，且因其犯罪所得財物
    為新臺幣，如全部或一部不能沒收時，應以其等財產連帶抵
    償之。
  (二)另毒品危害防制條例第19條第1項規定，犯第4條之罪者，其
    供犯罪所用或因犯罪所得之財物，均沒收之，如全部或一部
    不能沒收時，追徵其價額或以其財產抵償之。但該條項並無
    如同條例第18條第 1項所定「不問屬於犯人與否，沒收之」
    之明文，自屬相對沒收主義之立法。是其應沒收之物，應以
    屬被告所有者為限（最高法院93年度臺上字第462 號判決意
    旨參照）。本件吳榮順等人所使用之紅色行動電話 1支（不
    含 SIM卡），係共犯吳榮順所有，且為共犯吳榮順先前裝入
    0000-000000號SIM卡作為販賣毒品所用之物，業據吳榮順、
    汪趙美霞供認在卷，應依毒品危害防制條例第19條第 1項之
    規定，予以宣告沒收。
  (三)至前述0000-000000號行動電話門號（SIM卡），並非被告甲
    ○○或吳榮順、汪趙美霞所有，亦非登記於其等名下，且已
    遭共犯吳榮順丟棄（並未扣案），而不併予宣告沒收。另於
    97年7月17日16時30分許、同年7月22日上午10時20分許，分
    別在吳榮順等人上開住處及彰化縣員林鎮○○街 144號樓梯
    間，所查扣之海洛因1包（毛重10.85公克，淨重9.94公克）
    、研磨機1臺、電子磅秤1臺、藥鏟6支、玻璃吸食器2支、夾
    鏈袋3個、不明粉末6包、注射針筒2支、塑膠袋5個、黑色兔
    子圖樣之行動電話1支（內含0000-000000號SIM卡1張）、行
    動電話 3支（白色、黑色、粉紅色，其中粉紅色行動電話含
    0000-000000號SIM卡1張）、海洛因1包（淨重2.97公克）及
    甲基安非他命3包（毛重2.582公克）等物品，或為共犯吳榮
    順、汪趙美霞另案販賣第一、二級毒品案件所使用之物品，
    或屬共犯吳榮順等人施用海洛因或甲基安非他命所用之物，
    被告甲○○均否認上開物品與其本案販賣第二級毒品有關，
    原審復查無其他積極證據認定上開物品與本案有所關連，是
    均不另為宣告沒收。
    核其認事用法並無不當，量刑亦屬妥適。被告上訴並未提出
    其他有利之事證，徒以其於本件犯後在原審審理時已坦承全
    部犯行等語，指摘原判決量刑過重云云。惟按刑之量定，係
    實體法上賦予法院得自由裁量之事項，倘其未逾越法律所規
    定之範圍，又未明顯違背正義，即不得任意指摘為違法。本
    件原審量刑時，已依刑法第五十七條之規定審酌被告之上開
    一切情狀，而量處罪刑，經核原審並未逾越法律所規定之範
    圍，又無明顯違背正義，被告執前詞指摘原判決不當，其上
    訴並無理由，應予駁回。
據上論斷，應依刑事訴訟法第368條，判決如主文。
本案經檢察官丙○○到庭執行職務。
中    華    民    國    99    年     2    月     2    日
            刑事第一庭  審判長法  官  陳  紀  綱
                              法  官  姚  勳  昌
                              法  官  張  智  雄
以上正本證明與原本無異。
如不服本判決應於收受送達後十日內向本院提出上訴狀，其未敘
述上訴之理由者並得於提起上訴後十日內向本院補提理由書（均
須按他造當事人之人數附繕本）「切勿逕送上級法院」。
                              書記官  詹  雅  婷
中    華    民    國    99    年     2    月     2    日
附錄本案論罪科刑法條全文
（修正前）毒品危害防制條例第4條：
製造、運輸、販賣第一級毒品者，處死刑或無期徒刑；處無期徒
刑者，得併科新臺幣1 千萬元以下罰金。
製造、運輸、販賣第二級毒品者，處無期徒刑或7 年以上有期徒
刑，得併科新臺幣7 百萬元以下罰金。
製造、運輸、販賣第三級毒品者，處5 年以上有期徒刑，得併科
新臺幣5 百萬元以下罰金。
製造、運輸、販賣第四級毒品者，處3 年以上10年以下有期徒刑
，得併科新臺幣3 百萬元以下罰金。
製造、運輸、販賣專供製造或施用毒品之器具者，處1 年以上7
年以下有期徒刑，得併科新臺幣1 百萬元以下罰金。
前五項之未遂犯罰之。
附表：
┌─┬───┬─────┬─────┬────┬───┬────────────┐
│編│購毒者│交易時間  │交易地點  │接聽電話│交易金│    主        文        │
│號│      │          │          │及交付毒│額（新│                        │
│  │      │          │          │品情形  │臺幣）│                        │
├─┼───┼─────┼─────┼────┼───┼────────────┤
│一│楊貫麟│97年6月30 │彰化縣員林│由吳榮順│1000元│甲○○共同販賣第二級毒品│
│  │      │日晚上10時│鎮東西向快│接聽電話│      │，累犯，處有期徒刑參年拾│
│  │      │45分許    │速道路橋下│；由吳居│      │月。扣案之紅色行動電話1 │
│  │      │          │某處      │榮交付毒│      │支（不含SIM 卡）沒收；未│
│  │      │          │          │品      │      │扣案之販賣第二級毒品所得│
│  │      │          │          │        │      │財物新臺幣壹仟元與吳榮順│
│  │      │          │          │        │      │、汪趙美霞連帶沒收，如全│
│  │      │          │          │        │      │部或一部不能沒收時，以其│
│  │      │          │          │        │      │財產連帶抵償之。        │
├─┼───┼─────┼─────┼────┼───┼────────────┤
│二│楊貫麟│97年7月7日│彰化縣員林│由吳榮順│1000元│甲○○共同販賣第二級毒品│
│  │      │晚上9 時45│鎮東西向快│接聽電話│      │，累犯，處有期徒刑參年拾│
│  │      │分許      │速道路橋下│；由吳居│      │月。扣案之紅色行動電話1 │
│  │      │          │某處      │榮交付毒│      │支（不含SIM 卡）沒收；未│
│  │      │          │          │品      │      │扣案之販賣第二級毒品所得│
│  │      │          │          │        │      │財物新臺幣壹仟元與吳榮順│
│  │      │          │          │        │      │、汪趙美霞連帶沒收，如全│
│  │      │          │          │        │      │部或一部不能沒收時，以其│
│  │      │          │          │        │      │財產連帶抵償之。        │
└─┴───┴─────┴─────┴────┴───┴────────────┘


司法院資訊處製作；財團法人民間司法改革基金會備份。
